【裁判字號】    90,易,1359
【裁判日期】    900809
【裁判案由】    竊盜
【裁判全文】
臺灣臺南地方法院刑事判決                          九十年度易字第一三五九號
    公  訴  人  臺灣台南地方法院檢察署檢察官
    被      告  乙○○
右列被告因竊盜案件，經檢察官提起公訴（九十年度偵字第六六四三號），本院判決
如左：
    主  文
乙○○於夜間侵入住宅竊盜，處有期徒刑柒月，緩刑參年。
    事  實
一、乙○○於民國九十年六月四日夜間八時三十分許，與王錦成前往台南市○○路○
    段二七六巷六二號甲○○住處之佛堂。詎乙○○竟意圖為自己不法之所有，乘王
    錦成與佛堂管理員涂桂財聊天之際，侵入二樓甲○○房間，竊取抽屜內新台幣（
    下同）十二萬七千元，得手後將其中十一萬元存入其台南區中小企業銀行永大分
    行0000000000000000號帳戶內，另一萬七千元則留在身上供己
    花用。嗣經甲○○詢問涂桂財，始經發覺。
二、案經甲○○訴由台南市警察局第三分局報請台灣台南地方法院檢察署檢察官偵查
    起訴。
    理  由
一、訊據被告乙○○對於右揭犯罪事實供認不諱，核與被害人甲○○指述，及證人涂
    桂財證述之情節相符；並有贓物認領保管單一紙，及被告乙○○台南區中小企業
    銀行永大分行0000000000000000號帳戶存款存單影本一紙附卷
    可稽。至被告辯稱：伊係到佛堂禮佛，並非無故侵入住宅云云。按被害人之臥室
    雖在妓女戶樓上，然為私人起居之所，閒人不得擅入，上訴人於夜間侵入行竊，
    應成立夜間侵入住宅竊盜罪。（最高法院五十年度台上字第一○○號判決參照）
    ，被害人之臥室為一私人起居室，與佛堂並非在同一樓層，又被告未經被害人同
    意進入該臥室等情，此均經被害人甲○○到庭證述綦詳，是被告所辯並不足採。
    本件事證明確，被告犯行堪以認定。
二、按被告於夜間侵入被害人住宅內竊盜，核其所為，係犯刑法第三百二十一條第一
    項第一款之夜間侵入住宅竊盜罪。爰審酌被告犯罪之動機、目的、手段、所生危
    害、其品行智識程度、犯罪後態度尚稱良好及與被害人達成和解等一切情狀，量
    處如主文所示之刑，以資懲儆。又被告前未曾受有期徒刑以上刑之宣告，有台灣
    高等法院被告全國前案紀錄表在卷可憑，且念其尚有幼子亟需照顧，其經此教訓
    後，應知所警惕，信無再犯之虞，本院因認所宣告之刑以暫不執行為適當，併諭
    知緩刑三年，以勵自新。
據上論斷，應依刑事訴訟法第二百九十九條第一項前段，刑法第三百二十一條第一項
第一款、刑法第七十四條第一款，判決如主文。
中    華    民    國      九十      年      八        月       九       日
                                  臺灣臺南地方法院刑事第三庭
          法  官  蔡  奇  秀
右正本證明與原本無異。
如不服本判決，應於判決送達後十日內，向本院提出上訴狀。
                                          書記官  歐  貞  妙
中    華    民    國      九十      年      八        月       九       日
附錄本案論罪科刑法條全文：
刑法第三百二十一條第一項第一款：
犯竊盜罪而有左列情形之一者，處六月以上、五年以下有期徒刑：
一、於夜間侵入住宅或有人居住之建築物、船艦、或隱匿其內而犯之者。


司法院資訊處製作；財團法人民間司法改革基金會備份。
